臺灣高等法院臺南分院刑事判決
　　　　　　　　　　　　　　九十三年度上訴字第六八號　Ａ
上　訴　人
即　被　告　己○○
選任辯護人　楊丕銘　律師
上列上訴人即被告因殺人未遂等案件，不服臺灣臺南地方法院九
十二年度訴字第二三五號中華民國九十二年十二月十七日第一審
判決（起訴案號：臺灣臺南地方法院檢察署九十一年度偵字第二
一二五號、同年度偵字第四四五二號），提起上訴，本院判決如
下：
    主  文
原判決關於違反槍砲彈藥刀械管制條例及殺人未遂暨定執行刑部
分撤銷。
己○○未經許可，寄藏手槍，處有期徒刑參年陸月，併科罰金新
臺幣陸拾萬元，罰金部分如易服勞役，以罰金總額與陸個月之日
數比例折算，扣案如附表編號一至三所示之物均沒收：又共同連
續殺人未遂，累犯，處有期徒刑陸年，扣案如附表編號三所示之
物沒收。應執行有期徒刑玖年肆月，併科罰金新臺幣陸拾萬元，
罰金部分如易服勞役，以罰金總額與陸個月之日數比例折算，扣
案如附表編號一至三所示之物沒收。
    事  實
一、己○○曾因頂替（於民國八十八年間教唆某少年頂替王川銘
    與尤火土持有手槍、子彈之罪嫌）案件，經原審於民國（下
    同）九十年十二月十日判處有期徒刑六月，如易科罰金，以
    三百元折算一日確定，於九十一年一月九日易科罰金執行完
    畢，仍不知警惕，竟於九十一年一月初至同月九日前某日（
    不構成累犯），在臺南縣佳里鎮鎮山里六十六號住處，未經
    許可而受王槫明（原名王川銘）之託寄藏如附表所示之制式
    手槍三枝及制式九ＭＭ子彈六顆。緣張璜全（業經檢察官不
    起訴處分確定）曾向謝玉換借款，乙○○、丙○○、王雙喜
    等人得知此事後即向謝玉換表示可代為處理。丙○○即透過
    張璜全之表哥王槫明（業經檢察官不起訴處分確定）聯繫張
    璜全，雙方並約定於九十一年二月二日晚間在臺南市○○○
    路○段八號王槫明所經營之順昌當舖商談債務問題。嗣於同
    晚十一時許，丙○○先單獨前往順昌當舖之地下室赴約，當
    時現場除王槫明與張璜全外，另有己○○、戊○○、陳坤成
    、丁○○、甲○○及真實姓名不詳之人共約六、七人在場，
    乙○○與王雙喜二人則隨後搭載謝玉換前往上址，然因謝玉
    換並無意願處理該債務，因此僅在一樓與案外人陳坤成聊天
    後即離開前往附近之國光當舖。因王槫明不滿丙○○與乙○○插手干涉謝玉換與張璜全二人間之債務，竟明知持槍在室
    內近距離朝人射擊，足以戕害他人生命，仍基於連續殺人之
    故意，指示己○○及另一姓名、年籍不詳之成年男子持槍至
    地下室，由己○○對丙○○及乙○○二人先後開槍，己○○
    乃基於與王槫明及上開不詳姓名之成年男子共同殺人之犯意
    聯絡，由己○○持附表編號三所示手槍先朝丙○○射擊一槍
    ，擊中丙○○腰椎、腹腔遭子彈貫穿傷重倒地後，己○○復
    承上開殺人之故意朝乙○○射擊，第一槍未擊中，己○○仍
    不罷手又射擊第二槍擊中乙○○之左小腿，致乙○○受有左
    脛骨開放性骨折之傷害。嗣後王槫明即叫所有人離開現場，
    始由王雙喜將丙○○、乙○○二人送醫急救，丙○○、乙○○始倖免於難。己○○並於偵查中暨本院審理中自白供出行
    凶之槍枝來源係王槫明所寄藏放，暨繳出其餘二支手槍。
二、案經臺南市警察局第一分局報請臺灣臺南地方法院檢察署檢
    察官偵查起訴。
    理  由
一、前揭事實有關寄藏槍彈部分，業據上訴人即被告己○○（下
    稱被告）於本院坦承有於右揭時、地未經許可而受王槫明之
    託寄藏暨持有如事實欄槍、彈之犯行，並有如附表所示之制
    式手槍三枝及子彈三顆可資佐證，又上開扣案之槍彈，經送
    請內政部警政署刑事警察局鑑定結果均具有殺傷力，有該局
    九十一年三月八日刑鑑字第○九一○○三四七○六函文一件
    在卷可稽（連同卷頁均詳如附表所示），被告此部分之自白
    與事實相符，自堪採信。雖被告於偵查及本院審理時供承係
    伊向姓名年籍不詳綽號「阿龍」之成年男子購買上開槍、彈
    而持有云云（見偵查卷第三一頁、原審卷第二一０頁），惟
    查本件要求商談債務幫其表弟張璜全解決積欠第三人謝玉換
    之債務者係順昌當舖負責人王槫明，因王槫明不滿丙○○與
    乙○○插手干涉謝玉換與張璜全二人間之債務，竟要求被告
    持槍下地下室，向被害人丙○○、乙○○二人各依序開一、
    二槍，致丙○○等受如事實欄之槍傷倒地，嗣並要求被告自
    行扛下刑責，且稱槍枝來自綽號「阿龍」之人等情，業據被
    告於另案偵查中、本院審理時供述綦詳（見本院九十三年八
    月十一日審判筆錄第五頁、第六頁、九十四年三月十六日審
    判筆錄第六頁至第七頁），並有本院調閱之臺灣臺南地方法
    院檢察署偵查卷九十三年度他字第四八號被告之同樣證述情
    節可據（見該卷第四五頁背面至第四七頁），核與被害人乙○○指訴王槫明叫人把東西拿下去（指拿出槍枝）暨開槍等
    情節大致相符（見警訊卷第十四頁背面、第十五頁背面、偵
    查卷九十三年度他字第四八號第二二二頁），並有在場之證
    人王雙喜、丁○○等分別於警訊、偵查中之證述（王槫明叫
    手下把槍帶來，把槍拿過來）等情節足稽（見警訊卷第二五
    頁背面、偵查卷九十三年度他字第四八號第一０四頁、第一
    ０五頁），足見被告於偵查中暨原審之供述槍枝來自「阿龍
    」之人即非真實，且事與被告本無關連，如非王槫明之指示
    ，被告不致持出槍彈參與本件犯行，上開槍枝應係王槫明所
    有而寄藏於被告之住處。此部分事證已臻明確，被告此部分
    之犯行洵堪認定。
二、前揭關於被告殺人未遂部分，被告於本院審理時固坦承於前
    開時、地，王槫明與被害人乙○○、丙○○等人在上址商談
    張璜全積欠謝玉換債務問題，王槫銘因不滿丙○○與乙○○
    插手干涉謝玉換與張璜全二人間之債務，竟指示己○○及另
    一姓名、年籍不詳之成年男子持槍至地下室，基於殺人之概
    括犯意聯絡，由己○○對丙○○及乙○○二人先後開槍，由
    己○○持附表編號三所示手槍先朝丙○○射擊一槍，其中一
    槍擊中丙○○腰椎、腹腔遭子彈貫穿傷重倒地後，己○○復
    朝乙○○射擊，第一槍未擊中，己○○仍不罷手又射擊第二
    槍擊中乙○○之左小腿，致乙○○受有左脛骨開放性骨折之
    傷等情，惟矢口否認有殺人之犯意，辯稱：伊有開四槍，但
    是基於傷害之犯意，伊有勸阻王槫明不要開槍，但王槫明一
    直要伊去拿槍云云。
三、經查：
(一)被告有於前揭時、地持槍先後朝被害人丙○○等二人射擊等
    情，業據乙○○於警詢中證稱：因我和丙○○二人受友人「
    秀英」（即謝玉換）之託，處理約六、七百萬元的債務（按
    證人乙○○於本院則稱係約八百萬元，詳如後述），之後丙○○即打電話聯繫王槫明，因王槫明請員工吃尾牙，乃跟丙○○講會請「阿全」（即張璜全）過去商討，事隔約一小時
    後，王槫明即打電話給丙○○，叫丙○○過去順昌當舖，事
    隔約四十分丙○○打電話叫我載隆昌當舖老板「秀英」一起
    過去，我不疑有他就載「秀英」一起過去，大約九十一年二
    月二日二十四時到現場，即見到王槫明與友人「金光」（即
    己○○）及「阿全」和一些人，約計六、七人，我一進去，
    王槫明即叫我不要再搞下去了，事情到此為止，我不理他，
    王槫明即叫手下拿東西進來，之後被告及另一名年輕人就從
    樓上拿槍下來至地下室，二人分持一支黑色、白色手槍，然
    後王槫明即叫他們開槍，但只有被告開槍，第一發先向「三
    童」（即丙○○）開槍，打中腹部，之後第二槍即向我射擊
    ，未射中，第二發再射中我的左小腿，之後他們整批人即離
    去，事後由王雙喜送我與丙○○至奇美醫院急診救醫等語（
    見警訊卷第十四頁至第十五頁、偵字第四四五二號卷第八九
    頁背面、第九十頁）；核與證人即在場之王雙喜於警詢中證
    述：九十一年二月二日晚約十時二十五分許，丙○○打電話
    叫乙○○和我一起至順昌當鋪門外等候，還不要進去，約五
    十五分時乙○○接到丙○○的電話，叫我們一起至隆昌當鋪
    接一名叫「仙姑」之女子（即謝玉換），並請謝玉換拿支票
    到順昌當鋪，我們三人到達順昌當舖後，就直接到當舖之地
    下室，接著該當舖之老板（即王槫明）即叫人將謝玉換帶到
    樓上，然後王槫明就開始罵乙○○，說他不應該插手替謝玉
    換討債，當時乙○○即向王槫明解釋，王槫明不聽，這時丙○○出面替乙○○說情，王槫明也不聽，當場叫他的手下把
    鐵門拉下，把地下室的門關上，並叫手下把槍帶來，結果王
    槫明的手下（指被告）就說：「大仔，看是要開誰，我開就
    好」，王槫明就說要向丙○○及乙○○開槍，接著二名手下
    （指被告及該一不詳姓名成年男子）各拿一把槍，先向丙○○射擊一槍，丙○○叫了一聲即倒地，再向乙○○開一槍未
    中，王槫明說再開槍，他的手下隨即又向乙○○開了一槍，
    打中他的腿部，然後王槫明叫他的所有手下都離開，接著叫
    我將丙○○、乙○○二人送醫救治等語（見警詢卷第二五頁
    背面、第二六頁）大致相符。丙○○因而受有腰椎、腹腔子
    彈貫穿傷，乙○○則受有左脛骨開放性骨折、子彈穿刺傷之
    傷害等情，亦有財團法人奇美醫院出具之診斷證明書二紙附
    卷可稽（見偵字第二一二五號卷第五八頁、第五九頁）。且
    如附表編號三所示槍枝一枝之試射彈頭、殼，經與內政部警
    政署刑事警察局涉槍檔存資料比對結果，發現與九十一年二
    月五日刑鑑字第九一一○三號刑事案件證物採驗紀錄表送鑑
    「丙○○、乙○○遭槍擊案」之彈殼一顆之彈底紋痕特徵及
    彈頭三顆之來復線紋特徵相吻合，認均係由該槍枝（管制編
    號：0000000000號）所擊發，有內政部警政署刑
    事警察局九十一年四月十八日刑鑑字第○九一○○八七○七
    六號函文一件在卷可憑（見偵字第二一二五號卷第四０頁、
    第八四頁）。足見被告當時確實是持槍朝被害人丙○○、乙○○二人連續射擊三槍，並非僅射擊二槍或四槍，亦無朝地
    上射擊情事，被告於本院所辯係開四槍云云，無非卸責之詞
    ，不足採信。至王槫明於警訊時陳稱伊見被告拔槍出來且大
    聲叫囂，馬上出面攔阻，防止滋事云云，戊○○亦附和王槫
    明之詞，並稱無人教唆被告持槍，是被告要幫張璜全，因張
    璜全與丙○○、乙○○談債務問題起口角云云，與事實不符
    ，並無可採。又被害人丙○○於警訊中陳稱伊完全沒有聽到
    有人叫被告開槍，王槫明沒有教唆被告向伊與乙○○開槍云
    云，與上開調查結果不符，且被害人丙○○突先遭槍擊，並
    不知悉是何緣故，難遽為有利被告暨王槫明之證據。
(二)按審理事實之法院於證人之陳述有部分前後不符或相互間有
    所歧異時，究竟何者為可採，仍應本其自由心證予以斟酌，
    非謂一有不符或矛盾，即應認其全部不可信。又證人供述之
    證據前後不符時，究竟何者為可採，事實審法院仍得依證據
    法則，本於自由心證予以斟酌，作合理之比較，定其取捨，
    若其取捨判斷無從認為確實有違日常客觀之經驗法則，自不
    得指為違背法令，最高法院著有八十一年度臺上字第五三○
    三號判決及八十二年度臺非字第一四一號判決可參。查被害
    人乙○○嗣雖改稱：槍擊現場是張璜全與己○○一起前往，
    與我和丙○○共同討論謝玉換與張璜全間之債務問題，因我
    向張璜全討債，導致己○○不高興便掏槍示威，丙○○看到
    時即上前搶槍，己○○即朝丙○○射擊一槍，隨即又朝我射
    擊二槍，沒有人教唆己○○開槍，因我誤認是在王槫明的當
    舖，便想說與王槫明有關，故才會陳述是王槫明教唆云云（
    見警詢卷第十九頁）；於本院審理時亦稱債務金額約八百萬
    元，被告打伊腳，沒有打死伊之意思云云；證人王雙喜嗣亦
    改稱：我所陳述之筆錄內容有部分不實，因丙○○、乙○○
    是我的朋友，前往順昌當舖是王槫明要約，丙○○二人中槍
    後生死未明，所以我認為此次槍擊案是王槫明事先安排，而
    且在場之人我都不認識，所以才向警方供稱是王槫明教唆己○○開槍的云云（見警詢卷第四十頁背面、第四四頁、第四
    五頁）。然參以被害人乙○○、丙○○及證人王雙喜等人甫
    於案發時即自始供陳：因王槫明與張璜全為表兄弟關係，才
    透過王槫明聯絡張璜全商談處理債務問題，王槫明並要約乙○○等人前往其所開設之順昌當舖見面商談債務等情，足見
    王槫明應係本件債務糾紛之核心人物；而反觀被害人乙○○
    、丙○○及證人王雙喜等人並不認識被告，證人王雙喜甚至
    於警詢中誤指本件開槍之人為案外人郭炎崑（見警詢第三二
    頁至第三六頁筆錄），是被害人乙○○、證人王雙喜所改口
    陳稱之詞當天是與被告商談債務、丙○○因上前搶被告槍，
    被告即朝丙○○射擊一槍，王槫明尚有上前阻止被告拔槍云
    云，尚難憑採（見警卷第十八頁背面、第四十頁背面），渠
    等於警詢中證述係王槫明授意被告開槍射擊被害人二人等語
    ，較為可信。再觀之證人王雙喜所辯：因乙○○、丙○○二
    人受槍傷後生死未明，伊必須對他們家屬交待，所以才指證
    王槫明云云，然證人王雙喜嗣於案發後第一次製作警詢筆錄
    時，卻又隱瞞警方案發經過，反而陳稱：我是看到乙○○的
    自小客車停在路邊，然後我與他打招呼，乙○○於是叫我下
    車，送他至醫院，等我上車後即發現丙○○也在自小客車後
    座，到醫院急診時，我聽到警衛說是遭人槍擊云云（見警卷
    第二二頁），益徵證人王雙喜之上開陳述與事實不符。再者
    ，證人謝玉換到庭證述：乙○○之前曾以車子向王槫明借款
    十萬元，車子未設定抵押，乙○○又以該車向銀行借錢，我
    打電話給王槫明叫他賣面子給我，不要跟乙○○要上開債務
    的利息，不料乙○○又要出面替我處理張璜全的債務，可能
    是乙○○前後對王槫明做這樣的要求，引起王槫明的不滿等
    語（見原審卷第二０六頁審判筆錄）；復佐以在場證人陳坤
    成於警詢中證述：我聽過己○○叫我老闆王槫明「大仔」等
    語（見警卷第五九頁背面），足見本件糾紛確實是肇因於王
    槫明不滿被害人乙○○等人插手謝玉換與其表弟張璜全兩人
    間之債務，始授意其手下（小弟）即被告持槍射擊被害人二
    人，被告始與王槫明及另一不詳姓名成年男子基於共同犯意
    聯絡持槍，由被告連續朝被害人丙○○、乙○○二人依序射
    擊一、二槍，共三槍。公訴意旨認為本件起因乃被告與被害
    人乙○○發生爭執，而與另一名姓名、年籍均不詳之成年男
    子基於殺人之概括犯意聯絡，持附表編號三所示手槍射擊被
    害人二人，王槫明先勸阻被告，是被告開槍殺人並非王槫明
    授意乙節，為本院所不採。
(三)再按刑法上殺人未遂罪與傷害罪之區別，應視加害人有無殺
    意以為斷，被害人所受傷害程度，固不能據為認定有無殺意
    之唯一標準，但加害人下手之部位、用力之程度及經過情形
    如何，於審究犯意方面，仍不失為重要參考資料，最高法院
    著有二十年非字第一○四號判例可參。查王槫明、被告及上
    開不詳姓名成年男子與被害人乙○○、丙○○間僅係因張璜
    全積欠謝玉換之債務糾紛，惟被告如僅有傷害犯意，則大可
    徒手毆打，何以竟持槍械行兇，甚至連續射擊三發？況手槍
    之殺傷力極大，持槍於近距離向人體射擊，有可能戕害他人
    生命，即使所傷部位非屬要害，傷者仍有可能因失血過多休
    克造成死亡結果，此依通常經驗法則本為一般人均可預見，
    詎王槫明竟授意被告連續朝被害人丙○○等二人射擊，使之
    受有如前開事實所示之傷害，其後雖因及時送醫始未危及性
    命，但被告於行為時對於此舉可能造成被害人二人死亡之結
    果應有所預見並有意使其發生。且丙○○於九十一年二月二
    日晚十一時四十五分到奇美醫院急診時生命跡象不穩定，有
    生命危險等情，亦有奇美醫院出具之病情摘要一紙在卷足憑
    。是被告與王槫明及該名不詳姓名成年男子等具有殺人之犯
    意聯絡，洵堪認定。
(四)綜上所述，被告所辯無殺人之故意云云，核屬避重就輕畏罪
    飾卸之詞，洵非可採。本案事證已甚明確，被告殺人未遂之
    犯行堪以認定，自應依法論科。
四、核被告所為，係犯刑法第二百七十一條第二項、第一項之殺
    人未遂罪、槍砲彈藥刀械管制條例第七條第四項之未經許可
    寄藏手槍罪及同條例第十二條第四項之未經許可寄藏子彈罪
    。被告與王槫明及上開不詳姓名成年男子，就上揭殺人未遂
    犯行，皆有犯意聯絡及行為分擔，均為共同正犯。被告一寄
    藏行為同時觸犯上開寄藏手槍罪及子彈罪，為想像競合犯，
    應依刑法第五十五條規定從一較重之寄藏手槍罪論處。又被
    告持有之低度行為，應為寄藏之高度行為所吸收，不另論罪
    。又其先後二次殺人未遂犯行，時間緊接，方法相同，觸犯
    犯罪構成要件相同之罪名，顯係基於概括犯意反覆實施，為
    連續犯，應依刑法第五十六條連續犯之規定論以一罪，除法
    定本刑死刑及無期徒刑部分均依法不得加重外，其餘並依法
    加重其刑。又被告有如事實欄所述之前科及經執行完畢，有
    臺灣高等法院被告全國前案紀錄表暨原審九十年度易緝字第
    六十九號刑事判決附卷可憑，其經有期徒刑之執行完畢，五
    年以內再犯本件之殺人未遂罪，為累犯，除法定本刑死刑及
    無期徒刑部分均不得加重外，其餘並依法加重其刑，並依法
    遞加重其刑（其中死刑及無期徒刑部分均不得加重）。再被
    告已著手於上開連續殺人行為之實行而不遂，為未遂犯，就
    殺人犯行部分，應依刑法第二十六條前段之規定減輕其刑，
    並依法先加後減。再被告既於偵審中自白，供出全部槍砲彈
    藥之來源及去向，並因而查獲上開槍枝、彈藥，就此違反槍
    砲彈藥刀械管制條例犯行部分，自應依槍砲彈藥刀械管制條
    例第十八條第四項之規定減輕其刑。又被告所犯上開寄藏手
    槍、及殺人未遂等罪，犯意各別，行為不同，應分論併罰。
五、原審以被告罪證已臻明確，因予論罪科刑，固非無見，惟查
    （一）上開槍枝應係王槫明寄藏於被告，被告亦供出上開槍
    彈全部來源及去向，已如上述，原判決誤認係被告向綽號「
    阿龍」之成年男子所購買而未經許可而持有上開槍彈，已有
    未洽；（二）又制式槍彈對人體殺傷力甚大，被告既持槍向
    被害人開槍，自有殺人之故意，原判決卻認係殺人之不確定
    故意，亦有未合；又被告於本院否認殺人未遂犯行指摘原判
    決不當，雖不足採，惟原判決既有可議，自應由本院將原判
    決撤銷改判。爰審酌被告素行不佳，未經許可受託寄藏槍彈
    ，危害社會治安，且僅因債務糾紛即持槍射擊被害人，造成
    被害人重大之傷害，嚴重破壞社會秩序，惟已於本院審理時
    與被害人乙○○達成和解賠償其損失，取得諒解等一切情狀
    ，分別量處如主文第二項所示之刑，並定其應執行刑。扣案
    如附表編號一至三所示手槍三枝係違禁物，應依刑法第三十
    八條第一項第一款規定宣告沒收，另附表編號四所示已試射
    擊發之子彈三顆及扣案已擊發彈殼一顆、彈頭三顆（見警卷
    第八七頁），均已不具殺傷力而非違禁物，爰不予宣告沒收
    ，併此敘明。
據上論斷，應依刑事訴訟法第三百六十九條第一項前段、第三百
六十四條、第二百九十九條第一項前段，槍砲彈藥刀械管制條例
第七條第四項、第十二條第四項，第十八條第四項，刑法第十一
條前段、第二十八條、第五十六條、第二百七十一條第二項、第
一項、第五十五條、第四十七條、第二十六條前段、第五十一條
第五款、第四十二條第三項、第三十八條第一項第一款，判決如
主文。
本案經檢察官曾銘芳到庭執行職務。
中　　華　　民　　國　　94　　年　　4 　　月　　20　　日
                  刑事第二庭　　審判長法官　葉居正
                                      法官　李文福
                                      法官　莊俊華
以上正本證明與原本無異。
如不服本判決，應於收受本判決後十日內向本院提出上訴書狀。
其未敘述上訴理由者並得於提起上訴後十日內向本院補提理由書
狀（均須按他造當事人之人數附繕本）「切勿逕送上級法院」。
　　　　　　　　　　　　　　　　　　　書記官　廖明娟
中　　華　　民　　國　　94　　年　　4 　　月　　20　　日
附錄法條：
刑法第二百七十一條：
殺人者，處死刑、無期徒刑或十年以上有期徒刑。
前項之未遂犯罰之。
預備犯第一項之罪者，處二年以下有期徒刑。
槍砲彈藥刀械管制條例第七條：
未經許可，持有、寄藏或意圖販賣而陳列第一項所列槍砲、彈藥
者，處五年以上有期徒刑，併科新台幣一千萬元以下罰金。
第一項至第三項之未遂犯罰之。
槍砲彈藥刀械管制條例第十二條
未經許可，持有、寄藏或意圖販賣而陳列子彈者，處五年以下有
期徒刑，併科新台幣三百萬元以下罰金。
第一項至第三項之未遂犯罰之。
附表：（見偵字第二一二五號卷第三九頁至第四十頁）
  ┌──┬───────────────────┬───┬──────┐
  │編號│扣押物品名稱                          │數量  │鑑定結果    │
  ├──┼───────────────────┼───┼──────┤
  │    │義大利BERETTA廠製MODEL92FS型口徑９ｍｍ│      │認具殺傷力  │
  │一  │制式半自動手槍（槍枝管制編號：00000000│一枝  │            │
  │    │32號）                                │      │            │
  ├──┼───────────────────┼───┼──────┤
  │二  │美國BERETTA廠製MOD 92FS CENTURION 型口│一枝  │認具殺傷力  │
  │    │徑９ｍｍ制式半自動手槍（槍枝管制編號：│      │            │
  │    │0000000000號）                        │      │            │
  ├──┼───────────────────┼───┼──────┤
  │三  │巴西TAURUS廠製PT 92型口徑９ｍｍ制式半 │一枝  │認具殺傷力  │
  │    │自動手槍（槍枝管制編號：0000000000號）│      │            │
  ├──┼───────────────────┼───┼──────┤
  │四  │口徑９ｍｍ制式子彈（均經試射）        │三顆  │認均具殺傷力│
  └──┴───────────────────┴───┴──────┘
